臺灣新北地方法院刑事判決
111年度審易字第1357號
公  訴  人  臺灣新北地方檢察署檢察官
被      告  陳楙淳



上列被告因詐欺等案件，經檢察官提起公訴（111年度偵字第225
03號），被告於本院準備程序中就被訴事實為有罪之陳述，經本
院合議庭裁定由受命法官獨任進行簡式審判程序，判決如下：
    主  文
陳楙淳犯詐欺得利罪，處拘役貳拾日，如易科罰金，以新臺幣壹
仟元折算壹日；未扣案之犯罪所得新臺幣肆佰貳拾元沒收，於全
部或一部不能沒收或不宜執行沒收時，追徵其價額。又犯竊盜罪
，處拘役貳拾日，如易科罰金，以新臺幣壹仟元折算壹日。應
執行拘役叁拾日，如易科罰金，以新臺幣壹仟元折算壹日。
    事  實
一、陳楙淳明知無資力亦無意願支付搭車之費用，竟意圖為自己
    不法之利益，基於詐欺得利之犯意，於民國111年5月30日13
    時45分許，在臺北市萬華區武昌街與昆明街口，搭乘魏進成
    駕駛之營業用小客車，致魏進成陷於錯誤，誤信陳楙淳有給
    付車資之意思與能力，因而提供載運服務，期間陳楙淳復意
    圖為自己不法之所有，另基於竊盜之犯意，向魏進成佯稱借
    用行動電話，趁魏進成未及注意之際，竊取該行動電話內之
    臺灣之星SIM卡1張（門號0000000000號）得手，再將其自某
    處取得之遠傳電信SIM卡（卡號：000000000000000號）1張
    插入魏進成上開行動電話內後，將行動電話歸還魏進成。嗣
    於同日14時30分許，魏進成將陳楙淳載送至目的地新北市蘆
    洲區長安街73巷內，並向陳楙淳收取車資新臺幣（下同）42
    0元時，陳楙淳一再藉詞拖延，並試圖離開現場，魏進成遂
    以上開行動電話欲撥打電話報警，發現行動電話無法使用，
    遂請附近超商店員協助報警到場處理，陳楙淳即以上開手法
    詐得免付車資420元之不法利益。
二、案經魏進成訴由新北市政府警察局蘆洲分局報告臺灣新北地
    方檢察署檢察官偵查起訴。
    理  由
一、查本案被告陳楙淳所犯係死刑、無期徒刑、最輕本刑為3年
    以上有期徒刑以外之罪，且非高等法院管轄第一審案件，被
    告於準備程序中就被訴事實為有罪之陳述，經本院告知簡式
    審判程序之旨，並聽取公訴人及被告之意見後，本院合議庭
    裁定由受命法官獨任進行簡式審判程序審理，則本案證據之
    調查，依刑事訴訟法第273條之2規定，自不受同法第159條
    第1項、第161條之2、第161條之3、第163條之1及第164條至
    第170條規定之限制，合先敘明。
二、上開犯罪事實，業據被告於本院準備程序及審理時坦承不諱
    ，核與證人即告訴人魏進成於警詢時證述之情節相符（見偵
    字卷第29至33頁），並有新北市政府警察局蘆洲分局搜索扣
    押筆錄暨扣押物品目錄表、警員職務報告、計程車乘車證明
    、行動電話門號0000000000號查詢資料各1份、監視器錄影
    畫面翻拍照片9張、扣案物暨採證照片3張等在卷可稽（見偵
    字卷第35至39頁、第43至45頁、第59頁、第63至73頁、第11
    7頁），足認被告前揭任意性自白與事實相符，堪以採信。
    本案事證明確，被告犯行洵堪認定，應依法論科。　　
三、論罪科刑：
(一)罪名：　　
　　核被告所為，係犯刑法第339條第2項之詐欺得利罪，及同法
    第320條第1項之竊盜罪。　　
(二)罪數：
　　被告所犯上開2罪間，犯意個別，行為互殊，應予分論併罰
    。　　
(三)被告構成累犯之事實及應加重其刑之事項，均應由檢察官主
    張並具體指出證明之方法後，經法院踐行調查、辯論程序，
    方得作為論以累犯及是否加重其刑之裁判基礎。倘檢察官未
    主張或具體指出證明方法時，可認檢察官並不認為被告構成
    累犯或有加重其刑予以延長矯正其惡性此一特別預防之必要
    ，且為貫徹舉證責任之危險結果所當然，是法院不予調查，
    而未論以累犯或依累犯規定加重其刑，即難謂有應調查而不
    予調查之違法（最高法院110年度台上大字第5660號裁定意
    旨參照）。查公訴意旨主張被告前有如起訴書犯罪事實欄所
    示之犯罪科刑及執行情形，其於有期徒刑執行完畢後5年內
    再犯本件有期徒刑以上刑之罪，為累犯等情，經本院核閱臺
    灣高等法院被告前案記錄表無訛，足認被告前受有期徒刑執
    行完畢後，5年以內故意再犯本案有期徒刑以上之罪，為刑
    法第47條第1項規定之累犯。惟公訴人並未主張或說明被告
    應依累犯規定加重其刑，僅請求依司法院釋字第775號解釋
    意旨予以審酌等語，是公訴人既未主張及說明被告應依累犯
    規定加重其刑，揆諸上開最高法院裁定意旨，本院自無從就
    此加重事項予以審究。然基於累犯資料本來即可以在刑法第
    57條第5款「犯罪行為人之品行」中予以負面評價，自仍得
    就被告可能構成累犯之前科、素行資料，列為刑法第57條第
    5款所定「犯罪行為人之品行」之審酌事項。於此情形，該
    可能構成累犯之前科、素行資料即可列為量刑審酌事由，對
    被告所應負擔之罪責予以充分評價（最高法院110年度台上
    大字第5660號裁定意旨參照），附此敘明。　　
(四)量刑：　　
　　爰審酌被告明知其無資力給付計程車車資且無支付車資意願
    ，竟仍搭乘告訴人所駕駛之計程車，詐得計程車載送勞務相
    當於420元車資之財產上不法利益，並於搭乘途中竊取告訴
    人所有之SIM卡1張，所為顯然欠缺法治觀念，其犯罪之動機
    、目的、手段均無可取，且其前已有因詐欺案件經法院判處
    有期徒刑2月及執行完畢之紀錄，有臺灣高等法院被告前案
    紀錄表1份在卷可查，素行非佳；兼衡其所詐取利益及竊取
    財物之價值、告訴人所受損失之程度，並參以其國中畢業之
    智識程度（見本院卷附之被告個人戶籍資料查詢結果）、於
    本院審理時自陳之家庭生活與經濟狀況（見本院簡式審判筆
    錄第4、5頁），及犯後坦承犯行，惟未能與告訴人達成和解
    賠償損害等一切情狀，分別量處如主文所示之刑，並均諭知
    易科罰金之折算標準，及定其應執行刑，並諭知易科罰金之
    折算標準。
四、沒收：
(一)按犯罪所得，屬於犯罪行為人者，沒收之；前2項之沒收，
    於全部或一部不能沒收或不宜執行沒收時，追徵其價額，刑
    法第38條之1第1項前段、第3項定有明文。查：被告詐得價
    值420元之車資不法利益，為其犯罪所得，未據扣案，亦未
    合法發還告訴人，應依刑法第38條之1第1項、第3項規定宣
    告沒收，於全部或一部不能沒收或不宜執行沒收時，追徵其
    價額。　　
(二)至被告所竊得之臺灣之星SIM卡1張，雖屬本案被告竊盜犯行
    部分之犯罪所得，惟該SIM卡並未扣案，且倘經告訴人向電
    信公司申請註銷，並補發新SIM卡，原SIM卡即失去功用，顯
    欠缺刑法上之重要性，爰依刑法第38條之2第2項規定，不予
    宣告沒收及追徵。　　
據上論斷，應依刑事訴訟法第273條之1第1項、第299條第1項前
段，刑法第320條第1項、第339條第2項、第41條第1項前段、第
51條第6款、第38條之1第1項前段、第3項，刑法施行法第1條之1
第1項，判決如主文。
本案經檢察官陳建勳偵查起訴，檢察官黃明絹到庭執行職務。
中　　華　　民　　國　　111 　年　　9 　　月　　28　　日
                  刑事第二十五庭  法  官  白光華
以上正本證明與原本無異　　
如不服本判決，應於判決送達後20日內敘明上訴理由，向本院提
出上訴狀 (應附繕本) ，上訴於臺灣高等法院。其未敘述上訴理
由者，應於上訴期間屆滿後20日內向本院補提理由書「切勿逕送
上級法院」。
                                  書記官　楊貽婷
中　　華　　民　　國　　111 　年　　9 　　月　　28　　日
附錄本案論罪科刑法條全文：　　　　
中華民國刑法第320條
意圖為自己或第三人不法之所有，而竊取他人之動產者，為竊盜
罪，處5年以下有期徒刑、拘役或50萬元以下罰金。
意圖為自己或第三人不法之利益，而竊佔他人之不動產者，依前
項之規定處斷。
前二項之未遂犯罰之。

中華民國刑法第339條
意圖為自己或第三人不法之所有，以詐術使人將本人或第三人之
物交付者，處5年以下有期徒刑、拘役或科或併科50萬元以下罰
金。
以前項方法得財產上不法之利益或使第三人得之者，亦同。
前二項之未遂犯罰之。